【裁判字號】    95,基小,2009
【裁判日期】    951220
【裁判案由】    損害賠償
【裁判全文】
臺灣基隆地方法院民事判決
原      告  太平產物保險股份有限公司
法定代理人  乙○○
訴訟代理人  甲○○
被      告  丙○○
上列當事人間請求損害賠償事件，本院於95年12月15日言詞辯論
終結，判決如下：
    主  文
被告應給付原告新臺幣肆萬陸仟元，及自九十五年十一月十四日
起至清償日止，按週年百分之五計算之利息。
原告其餘之訴駁回。
訴訟費用新臺幣壹仟柒佰元，由被告負擔新臺幣陸佰元，餘由原
告負擔。
本判決原告勝訴部分得假執行。
    事實及理由
一、原告主張之原因事實
    被告於93年9月2日上午10時40分許，駕駛ＫＲ－３６７自用
    小客車，行經基隆市○○路、忠一路口處，因超速、未保持
    安全距離追撞及原告保險戶蔡郭扯由馮煜朕駕駛之１１１９
    －ＤＵ自用小客車，致１１１９－ＤＵ自用小客車受損，修
    復費為98,064元，經原告依約賠付，依保險法第53條取得代
    位求償權。求為判決被告應給付原告上開金額及自起訴狀繕
    本之翌日即95年11月14日起至清償日止，按週年百分之五計
    算之法定遲延利息。
二、原告主張上開交通事故事實，核與基隆市○○○道路交通事
    故當事人登記聯單影本等之相關資料相符，堪信為真實，惟
    原告修復零件應折舊額度尚有疑義，因本件訴訟標的金額低
    ，原告以為訴訟經濟為由，陳明不再進一步舉證，由本院依
    法判決。
三、按當事人已證明受有損害而不能證明其數額或證明顯有重大
    困難者，法院應審酌一切情況，依所得心證定其數額，民事
    訴訟法第222條第2項定有明文。爰審酌本件車禍由原告支出
    １１１９－ＤＵ自用小客車自用小客車之修復項目，與事故
    損害相符，固有普升汽全車服務廠出具之估價單、事故照片
    等在卷為據，惟該車為1997年份車顯有部分新品本應折舊、
    合併舊損同時修復應予扣除等情況，酌定被告應賠償之金額
    為46,000元。
四、從而，本件原告本於保險法第53條之代位求償權及法定遲延
    利息給付請求權，請求如主文第1項所示之金額及自起訴狀
    繕本之翌日即95年11月14日起至清償日止之請求，為有理由
    ，應予准許，逾此部分為無理由，應予駁回。
五、結論：本件原告之訴為一部有理由、一部無理由，依民事訴
    訟法第436條之23、第436條第2項、第79條、第436條之19、
    第389條第1項第3款，判決如主文。
中    華    民    國    95    年    12     月  20     日
                  基隆簡易庭法  官  李木貴
以上正本係照原本作成。
對於本件判決如有不服，應於收受送達後20日內向本院提出上訴
書狀，上訴於本院合議庭，並按他造當事人之人數附具繕本。
當事人之上訴，非以判決違背法令為理由不得為之，上訴狀應記
載上訴理由，表明下列各款事項：
(一)原判決所違背之法令及其具體內容。
(二)依訴訟資料可認為原判決有違背法令之具體事實。
中    華    民    國    95    年    12    月    20    日
                            書記官   林蔚菁


司法院資訊處製作；財團法人民間司法改革基金會備份。
